【裁判字號】    97,交簡上,217
【裁判日期】    971118
【裁判案由】    公共危險
【裁判全文】
臺灣高雄地方法院刑事判決           97年度交簡上字第217號
公  訴  人  臺灣高雄地方法院檢察署檢察官
上  訴  人
即  被  告  甲○○
上列上訴人即被告因公共危險案件，不服本院97年度審交簡字第
2389號中華民國97年8 月11日第一審簡易判決（聲請簡易判決處
刑書案號：97年度偵字第18825 號），提起上訴，本院管轄之第
二審合議庭判決如下：
    主  文
上訴駁回。
甲○○緩刑參年，緩刑期間付保護管束。並應向公庫支付新臺幣
陸萬元。且應向檢察官指定之公益團體、地方自治團體或社區提
供捌拾小時之義務勞務。
    事  實
一、甲○○於民國97年6 月4 日晚上10時許，在高雄縣橋頭鄉某
    處飲酒，嗣其明知其飲酒後已達不能安全駕駛動力交通工具
    之程度，仍於97年6 月5 日凌晨3 時許駕駛車牌號碼3957-G
    Q 號自用小客車從上址出發，沿高雄縣岡山鎮○○○路由南
    往北方向行駛，於同日凌晨3 時30分許，行經高雄縣岡山鎮
    ○路與育德街交岔路口前，適有王銘賢駕駛車牌號碼X7-187
    號營業曳引車，在同向右前方車道行駛，甲○○因酒後行車
    不穩，無法控制行車速度及安全距離，失控由後追撞王銘賢
    所駕駛之車輛，甲○○因而送醫急救，經警據報到場委託醫
    院對其實施抽血酒精濃度測試，其血液酒精濃度值達238MG/
    DL，換算成呼氣酒精濃度為每公升1.19毫克，始悉上情。
二、案經高雄縣政府警察局岡山分局報告臺灣高雄地方法院檢察
    署檢察官偵查後，聲請以簡易判決處刑。
    理  由
壹、證據能力部分：
    按被告以外之人於審判外之言詞或書面陳述，除法律有規定
    者外，不得作為證據；又被告以外之人於審判外之陳述，雖
    不符前4 條之規定，而經當事人於審判程序同意作為證據，
    法院審酌該言詞陳述或書面陳述作成時之情況，認為適當者
    ，亦得為證據。當事人、代理人或辯護人於法院調查證據時
    ，知有第159 條第1 項不得為證據之情形，而未於言詞辯論
    終結前聲明異議者，視為有前項之同意，刑事訴訟法第159
    條第1 項、第159 條之5 分別定有明文。查本件證人王銘賢
    於警詢之證述、卷附之本件高雄縣政府警察局交通警察隊岡
    山分隊委託醫院實施血液中酒精濃度檢驗報告、刑法第185
    條之3 案件測試觀察紀錄表、交通事故調查表、道路交通事
    故現場圖及舉發違反道路交通管理事件通知單各1 份，性質
    上雖均屬傳聞證據，且查無符合同法第159 條之1 至之4 等
    前4 條之情形，然檢察官及被告於言詞辯論終結前則未聲明
    異議，是依刑事訴訟法第159 條之5 之規定，本院審酌上開
    證據作成之情況，認為適當，得為證據。又本件交通事故蒐
    證照片27幀，則均係機械之方式所留存之影像，並非依憑人
    之記憶再加以轉述而得，要非供述證據，殊無「傳聞證據排
    除法則」之適用，此外，復無證據證明有何偽造、變造或違
    法取得之情事，且均與檢察官主張之事實具有關聯性，各該
    照片亦胥有證據能力。
貳、實體部分：
一、上開事實業據上訴人即被告甲○○於本院審理時坦承不諱，
    核與證人王銘賢於警詢所訴之內容相符（見警卷第3 頁、第
    4 頁），並有本件高雄縣政府警察局交通警察隊岡山分隊委
    託醫院實施血液中酒精濃度檢驗報告、刑法第185 條之3 案
    件測試觀察紀錄表、交通事故調查表、道路交通事故現場圖
    及舉發違反道路交通管理事件通知單各1 份及本件交通事故
    蒐證照片27幀附卷可稽（見警卷第6 頁至第11頁、第13頁至
    第18頁），足證被告甲○○之自白與事實相符，得為認定事
    實之依據。本件事證明確，被告犯行洵堪認定。
二、上訴人即被告甲○○上訴意旨雖以：被告深感後悔，且為初
    犯，情節尚屬輕微，而被告目前失業，經濟困難，又被告家
    中尚有中度視障之老母待扶養，原審判刑5 月，量刑過重為
    由，請求將原判決撤銷，並予以宣告緩刑云云。然而，按量
    刑輕重，係屬事實審法院得依職權自由裁量之事項，苟已斟
    酌刑法第57條各款所列情狀而未逾越法定刑度，不得遽指為
    違法關於刑之量定及易科罰金之折算標準，係實體法上賦予
    法院得為自由裁量之事項，倘其未有逾越法律所規定之範圍
    ，除顯有失出失入等科罰與罪責不相當之情形外，應予尊重
    ，不得任意加以指摘（最高法院72年臺上字第6696號、75年
    臺上字第7033號判例意旨參照）。查原審量刑之酌科，係綜
    據被告素行、生活狀況、智識程度、本件犯行所生之危害性
    、被告犯後態度等與犯行不法內涵相關之一切情狀而為謹慎
    之裁量，無何科罰與罪責不相當之瑕疵可指。被告上訴意旨
    指摘原判決量刑失當，難認為有理由，應予駁回。
三、另查上訴人即被告甲○○前未曾受有期徒刑以上刑之宣告，
    素行尚稱良好，有臺灣高等法院被告前案紀錄表可稽，上訴
    人即被告甲○○犯後復能坦認犯行，犯後態度良好，深具悔
    意，茲念其僅因一時失慮，致罹刑典，其經此偵、審教訓後
    ，應知所警惕，信無再犯之虞，爰宣告緩刑3 年，以啟自新
    ，然審酌被告上揭所為乃破壞交通安全秩序，雖未造成明顯
    侵害，然為促使其日後得以知曉尊重法治之觀念，本院乃認
    除上揭緩刑宣告外，另有賦予被告一定負擔之必要，是斟酌
    被告甲○○因守法觀念薄弱而觸法，為確保其能記取教訓，
    命其向公庫捐款6 萬元，併予諭知被告甲○○應向執行檢察
    官指定之公益團體、地方自治團體或社區提供80小時之義務
    勞務，以發揮附條件緩刑制度之立意及避免短期自由刑執行
    所肇致之弊端，以期符合本件緩刑目的，並依刑法第93條第
    1 項第2 款之規定，宣告於緩刑期內付保護管束，俾資矯正
    ，以觀後效。
據上論斷，應依刑事訴訟法第455 條之1 第1 項、第3 項、第
364 條、第368 條，刑法第74條第1 項第1 款、第2 項第4 款、
第5 款、第93條第1 項第2 款，判決如主文。
本案經檢察官靳隆坤到庭執行職務。
中    華    民    國    97    年    11    月    18    日
                    交通法庭  審判長  法  官  簡志瑩
                                      法  官  曾子珍
                                      法  官  王參和
以上正本證明與原本無異。
不得上訴。
中    華    民    國    97    年    11    月    19    日
                                    書記官  陳惠玲
附錄法條：
中華民國刑法第185條之3
服用毒品、麻醉藥品、酒類或其他相類之物，不能安全駕駛動力
交通工具而駕駛者，處一年以下有期徒刑、拘役或科或併科十五
萬元以下罰金。


司法院資訊處製作；財團法人民間司法改革基金會備份。
